最高法院民事裁定　　　　　　　　　　　　　　　　八十七年度台聲字第一二七號
　　聲　請　人　陳秋束
右聲請人因與屏東縣長治鄉農會間請求清償債務事件，對於中華民國八十六年十月三
十日本院裁定（八十六年度台上字第三二二二號），聲請再審，本院裁定如左：
    主  文
聲請駁回。
聲請訴訟費用由聲請人負擔。
    理  由
本件聲請人主張本院八十六年度台上字第三二二二號確定判決，有民事訴訟法第四百
九十六條第一項第一款適用法規顯有錯誤情形，對之聲請再審，無非以：伊於上訴第
三審之上訴理由已具體記載台灣高等法院高雄分院八十五年度上字第五八一號第二審
判決認定對保日期互異，一為民國八十一年十二月十一日，一為八十一年十二月十四
日，相對人屏東縣長治鄉農會於前訴訟程序第一審時已陳明連帶部分不主張，自有民
法第七百四十五條之適用，伊亦為先訴抗辯，即應駁回相對人之訴；且其認定事實違
背證據法則。竟仍遭原確定裁定以上訴不合法駁回上訴云云，為其主要論據。
按民事訴訟法第四百九十六條第一項第一款所謂適用法規顯有錯誤，係指確定裁判所
適用之法規，顯然不合於法律規定，或與司法院現尚有效及大法官會議之解釋，或本
院現尚有效之判例顯然違反者而言，若在學說上諸說並存，尚無法規判例可據者，不
得指為適用法規顯有錯誤；至認定事實錯誤，取捨證據失當或裁判不備理由，亦不在
該款規定適用之列。查本件相對人對於訴外人張永裕之貸款係於八十一年十二月十四
日完成借貸手續及撥款，以該日為借貸之日，而一般貸放程序須先辦理徵信、對保或
設定手續，則前訴訟程序第二審判決認相對人主張張永裕於八十一年十二月十四日以
聲請人及訴外人張富昌為連帶保證人，向其借款新台幣八十萬元為真實，並以證人林
美錦證稱：「是八十一年十二月十一日對保」等語及其他證據，認定證人林美錦所證
聲請人確為連帶保證人無訛，其就對保之日期，並無前後不一情形。又借據已載明聲
請人願放棄先訴抗辯權，並與借款人負連帶償還本借款本息及本借據所規定之責任，
自屬連帶保證人，即應與主債務人張永裕負同一債務，對於債權人各負全部給付之責
任，不得主張同法第七百四十五條先訴抗辯之權利。相對人得不請求主債務人及其他
連帶保證人為連帶給付，而單獨對聲請人為全部給付之請求，事實審法院判命聲請人
為給付，不生違背法令之問題。聲請人對於第二審判決提起第三審上訴，並未具體指
摘其究有如何違背法令之情形，其上訴即非合法。本院原確定裁定以其上訴不合法而
駁回之，難謂有適用法規顯有錯誤情事。聲請人聲請再審，即非有理由。
據上論結，本件聲請應予駁回，並依民事訴訟法第九十五條、第七十八條，裁定如主
文。
中      華      民      國    八十七    年      三      月    二十七    日
                              最高法院民事第五庭
                                  審判長法官  吳  啟  賓
                                        法官  洪  根  樹
                                        法官  謝  正  勝
                                        法官  劉  福  來
                                        法官  黃  熙  嫣
　　　右正本證明與原本無異
                                              書  記  官
中      華      民      國    八十七    年      四      月     十六     日
